【裁判字號】    96,交聲,340
【裁判日期】    970215
【裁判案由】    違反道路交通管理處罰條例
【裁判全文】
臺灣宜蘭地方法院交通事件裁定         96年度交聲字第340號
移送機關    交通部公路總局臺北區監理所宜蘭監理站
異  議  人  乙○○
即受處分人
代  理  人  甲○○
上列受處分人因違反道路交通管理處罰條例案件，對於交通部公
路總局臺北監理所宜蘭監理站於民國96年10月31日所為之處分
（原處分案號：宜監字第裁43-Z00000000號），聲明異議，本院
裁定如下：
    主  文
異議駁回。
    理  由
一、按汽車裝載時，有裝載危險物品未隨車攜帶臨時通行證、罐
    槽車之罐槽體檢驗合格證明書、運送人員訓練證明書或未依
    規定路線、時間行駛者，處汽車駕駛人新臺幣（下同）3,00
    0元以上9,000元以下罰鍰，並責令改正或禁止通行，道路交
    通管理處罰條例第30條第1項第8款定有明文。又按進入雪山
    隧道（石碇交流道至頭城交流道雙向）禁止載運危險物品，
    雪山隧道行車安全注意事項亦有明文。
二、本件異議人即受處分人乙○○於民國96年7月10日上午9時許
    ，駕駛車號IA-9913號自用小貨車，由南往北方向行駛於國
    道5號高速公路，於行經國道5號高速公路北向29.7公里時，
    因裝載危險物品乙炔鋼瓶而為警攔停，以受處分人有違反道
    路交通管理處罰條例第30條第1項第8款規定之行為掣單舉發
    。嗣受處分人未於舉發通知單上所載應到案日期前向原處分
    機關提出申訴，原處分機關乃於96年10月31日依道路交通管
    理處罰條例第30條第1項第8款及違反道路交通管理事件統一
    裁罰標準表之規定裁處罰鍰9,000元。
三、本件受處分人固坦認有於上開時地載運乙炔鋼瓶之事實，惟
    矢口否認有何違規行為，辯稱：伊載運者為乙炔及氧氣之空
    瓶，且不知不可載運此種物品云云。經查，受處分人於上開
    時地駕車載運上開乙炔鋼瓶之事實，業經證人即當日值勤員
    警丙○○○○到庭結證稱：「當天我看到異議人載運危險物
    品乙炔的瓶子，我攔停之後用手觸摸以確認是否內有裝載乙
    炔，我看到有兩個瓶子，我有問異議人，而且瓶子上面有記
    載乙炔的字樣，所以就依法舉發，一般的人依照規定要受訓
    或有證照，不可以任意載運」等語明確（見本院卷第26頁筆
    ，故可認受處分人當日確實載運有乙炔之鋼瓶無誤。且乙炔
    及氧氣均屬道路交通安全規則附件二汽車裝載危險物品分類
    表第二類之危險物品，故廠商貨主如需載運上開危險物品，
    應備具危險物品道路運送計畫書及物質安全資料表向起運地
    或車籍所在地公路監理機關申請核發臨時通行證，而乙炔及
    氧氣空的桶槽、容器和管線仍有具危害性的殘留物，此有交
    通部公路總局96年12月13日路監交字第0960057745號函及所
    附道路交通安全規則、汽車裝載危險物品分類表、物質安全
    資料表在卷可稽，故縱如受處分人所述其當日所載運者為乙
    炔及氧氣之空瓶，仍具有危害性之殘留物而為危險物品無誤
    。至受處分人另辯稱其不知不可載運上開物品云云，然受處
    分人既為領有駕駛執照之人，對於行駛進入雪山隧道不得載
    運危險物品自無從諉為不知，自亦不得以不知法令為由而主
    張卸責。
四、從而，本件受處分人有裝載危險物品未依規定路線行駛之違
    規行為事證明確，原處分機關依道路交通管理處罰條例第30
    條第1項第8款及違反道路交通管理事件統一裁罰標準表規定
    裁處受處分人罰鍰新臺幣9,000元，核無違誤，本件受處分
    人之異議為無理由，應予駁回。
據上論斷，應依道路交通案件處理辦法第19條，裁定如主文。
中    華    民    國    97    年    2     月    15    日
                  交通法庭法  官   鄭貽馨
以上正本證明與原本無異。
如不服本裁定，應於裁定送達後5日內，向本院提出抗告狀。（
應附繕本）
                          書記官   林嘉萍
中    華    民    國    97    年    2      月    15   日


司法院資訊處製作；財團法人民間司法改革基金會備份。
